臺灣高等法院臺南分院刑事裁定　　　　　　　九十一年度交抗字第五號　　　 Ｃ
　　　抗　告　人
　　　即受處分人　甲　○　○
右列抗告人因違反交通管理處罰條例案件，不服臺灣臺南地方法院中華民國九十年十
二月七日裁定（九十年度交聲字第一三四號）提起抗告，本院裁定如左：
      主      文
抗告駁回。
      理      由
一、抗告意旨略以：伊因之前塞車，才開到內側車道，且至戰備跑道前一公里已經打
    方向燈，但因車多沒有足夠安全距離，無法變換到外車道，乃不得已駛入戰備跑
    道，並在等到安全情況下，始未變換線至外側車道，又國道班車司機應以乘客生
    命人權為重，不可能作出危險超車動作，故在戰備跑道並非不法，且法令已修，
    大車可合法使用云云。
二、按汽車行駛於高速公路或設站管制之道路，而不遵管制之規定者，處汽車駕駛人
    新臺幣三千元以上六千元以下罰鍰；並予記違規點數一點，九十年六月一日修正
    施行前之道路交通管理處罰條例第三十三條第一項、第六十三條第一項第一款分
    別定有明文。次按汽車行駛高速公路，其車道之使用，除因交通事故及道路施工
    依臨時或可移動標誌指示或公路警察指揮外，應依設置之交通標誌、標線或號誌
    之規定，高速公路交通管制規則第八條亦著有明文。
三、經查：
  (一)本件受處分人即異議人甲○○係於九十年四月二十六日二十時三十五分許，駕駛
    統聯汽車客運公司之車號ＦＳ─七三七號營業大客車，在行經國道一號南向二五
    七至二五八公里（戰備道）處時，未依該路段設置之「大型車禁行內側車道」交
    通禁制標誌規定，違規行駛內側車道，經警攔車稽查並當場告知異議人違規行為
    而掣單舉發等情，有內政部警政署國道公路警察局公警局交字第Ｚ000000
    00號舉發違反道路交通管理事件通知單及內政部警政署國道公路警察局第四警
    察隊九十年五月二十一日（九十）公警國四刑字第六三七四號函各一紙附卷可稽
    ，並經證人即本件舉發之員警傅文陽到庭陳證無訛，且為異議人所自承，從而，
    異議人於上開時、地，有駕駛汽車行駛於高速公路，而不遵管制之規定違規行駛
    內側車道之事實，應堪認定。
  (二)抗告人雖稱：伊因前有塞車才開到內側車道，且在到戰備跑道前一公里已經打方
    向燈，但因車多沒有足夠安全距離無法變換到外車道，所以才不得已行駛進入戰
    備跑道，並在等到安全之情況下才延遲換線到外側車道云云。惟據證人傅文陽於
    原審調查時已結證稱：「（本件是否你告發的，情形如何？）是我告發的，當時
    我是坐在巡邏車上，停到戰備跑道附近，從發現到攔下異議人約一公里，在進入
    戰備跑道前，一兩百公尺前就有標示，大型車不能進入內車道，當時車流量正常
    ，發現異議人開內車道」、「（舉發的事實？）舉發的是他違規行駛內車道。外
    車道本來就有拖車、聯結車，但到戰備跑道他就應變換車道回來」等語綦詳（詳
    原審卷第二一、二二頁），是該禁止大型車行駛內側車道之禁制標誌既於前開戰
    備道前之一、二百公尺前已有標示，而依當時車流狀況又無顯致異議人無法適時
    行駛外側車道之情形，足認異議人前開所辯，要係卸責之詞，自無可採。
四、綜上所述，本件抗告人有於右述時、地，駕駛汽車行駛於高速公路，而不遵管制
    之規定違規行駛內側車道之事實，既可認定，則移送機關即交通部公路局嘉義區
    監理所臺南監理站據此引用前開修正前之道路交通管理處罰條例第三十三第一項
    規定，其裁決書之舉發違規事實欄項內本應記載為「汽車行駛於高速公路，而不
    遵管制之規定」，惟移送機關就此部分誤載為「在高速公路超速行駛」，於法即
    有未合，原審以原處分關於「在高速公路超速行駛」及「罰鍰新臺幣參仟元整」
    部分予以撤銷，自為裁定「甲○○汽車行駛於高速公路，而不遵管制之規定，處
    罰鍰新臺幣參仟元。」，並另就移送機關於引用前開道路交通管理處罰條例第六
    十三條第一項第一款規定，裁處抗告人記違規點數一點部分，認於法並無不當，
    抗告人就該部分異議為無理由，而駁回異議。本院經核原裁定尚無不合，抗告人
    抗告意旨猶執前詞提起抗告，指摘原裁定不當，為無理由，應予駁回。
五、據上論斷，應依道路交通案件處理辦法第二十六條，刑事訴訟法第四百十二條，
    裁定如主文。
中    華    民    國      九十一      年      一      月      十四      日
                                  臺灣高等法院臺南分院刑事第一庭
                                      審判長法官  茆    臺    雲
                                            法官  董    武    全
                                            法官  李    文    福
右正本證明與原本無異。
不得再抗告。
                                      法院書記官  李    良    倩
中    華    民    國      九十一      年      一      月      十六      日
